【裁判字號】    99,上易,989
【裁判日期】    990623
【裁判案由】    傷害等
【裁判全文】
臺灣高等法院刑事判決                 99年度上易字第989號
上  訴  人  臺灣板橋地方法院檢察署檢察官
被      告  甲○○
上列上訴人因被告傷害等案件，不服臺灣板橋地方法院99年度易
字第153號，中華民國99年2月11日第一審判決（起訴案號：臺灣
板橋地方法院檢察署98年度偵字第18887號），提起上訴，本院
判決如下：
    主  文
上訴駁回。
    事  實
一、甲○○於98年3月15日晚上9時15分許，在乙○○位於臺北縣
    新莊市○○路361巷11號之住處前，因停車問題與乙○○發
    生口角，竟基於公然侮辱之犯意，在多數人得共見共聞之上
    開處所，以「討客兄」等語辱罵乙○○，乙○○之配偶丙○○見狀，即由上址住宅內外出查看，甲○○另基於傷害之犯
    意，在丙○○及乙○○之上址住處與其等徒手互毆，孫香蓮
    因甲○○之毆打而受有右肩挫拉傷之傷害，嗣經警據報前往
    現場處理始悉上情。
二、案經丙○○、乙○○訴由臺灣板橋地方法院檢察署檢察官偵
    查後起訴。
    理    由
壹、程序部分
    按被告以外之人於審判外之言詞或書面陳述，除法律有規
    定者外，不得作為證據；又被告以外之人於審判外之陳述，
    雖不符第159條之1至第159條之4之規定，但經當事人於審判
    程序同意作為證據，法院審酌該言詞陳述或書面陳述作成時
    之情況，認為適當者，亦得為證據；當事人、代理人或辯護
    人於法院調查證據時，知有第159條第1項不得為證據之情形
    ，而未於言詞辯論終結前聲明異議者，視為有前項之同意，
    刑事訴訟法第159條第1項、第159條之5規定甚明。經查，本
    判決後開所引用之各該被告以外之人於審判外之陳述（包括
    書面陳述），雖屬傳聞證據，惟於本院審理時，被告甲○○
    及檢察官均表示對證據能力無意見而不予爭執，且迄至言詞
    辯論終結前亦均未聲明異議，本院審酌上開證據資料製作時
    之情況，尚查無違法不當及證明力明顯過低之瑕疵，亦認為
    以之作為證據應屬適當，故揆諸前開法律規定與說明，爰逕
    依刑事訴訟法第159條之5規定，認前揭證據資料均例外有證
    據能力。
貳、實體部分
一、訊據被告甲○○雖否認有毆打乙○○之情事，惟其於原審對
    前揭犯罪事實均坦承不諱，核與證人即告訴人丙○○、乙○○於警詢、偵查及原審中指訴之情節相符，且有告訴人乙○○所提出之新泰綜合醫院98年7月15日所出具之診斷證明書1
    紙在卷可憑，足徵被告甲○○於原審之自白應與事實相符，
    堪予採信，其嗣於本院翻異前詞否認犯行，顯屬事後卸責之
    詞，為無可採。從而，本件事證明確，被告甲○○前開犯行
    洵堪認定，應依法論科。
二、核被告甲○○所為，係犯刑法第277條第1項之傷害罪、同法
    第309條第1項之公然侮辱罪。被告甲○○所犯上開2罪間，
    犯意各別，行為互殊，應予分論併罰。原審適用刑法第277
    條第1項、第309條第1項、第41條第1項前段、第51條第6款
    、第74條第1項第1款，刑法施行法第1條之1第1項、第2項前
    段，審酌被告甲○○為智識成熟之成年人，卻不思理性解決
    前開糾紛，率爾以言詞辱罵他人或暴力相向，所為實屬不該
    ，惟念及其係因與告訴人發生口角，一時氣憤，致情緒失控
    ，始出言辱罵或出手毆打告訴人，其惡性尚非重大，且於原
    審審理中已坦承犯行，態度良好，並率先釋出善意，當庭向
    告訴人為道歉（見原審卷第29頁），兼衡其犯罪之手段、對
    告訴人所生之損害，及迄未與告訴人達成和解等一切情狀，
    分別量處傷害部分拘役10日，公然侮辱部分拘役20日，並定
    其執行刑拘役25日，及諭知易科罰金之折算標準。又被告甲○○除本件犯行外，未曾有經法院宣告罪刑之前科紀錄，有
    本院被告前案紀錄表1份在卷可稽，被告因一時失慮致罹刑
    典，犯罪後尚能坦承犯行表示悔悟，當庭對告訴人致歉，且
    本件係因告訴人與被告甲○○發生言語衝突進而互毆所致，
    惡性均非重大，被告甲○○於原審準備程序中復先釋出善意
    ，表示無意追究告訴人2人之傷害責任，雖迄未能獲取告訴
    人丙○○、乙○○之諒解，然被告經此偵審程序之教訓，當
    知所警惕而信無再犯之虞，所宣告之刑以暫不執行為適當，
    乃依刑法第74條第1項第1款規定諭知緩刑2年，經核認事用
    法均無不合，量刑亦屬允當。公訴人循告訴人之請求，上訴
    意旨略以：被告於原審時供稱伊所受傷勢並非告訴人所造成
    ，足見被告與告訴人並無互相毆打情事，原審以被告釋出善
    意，撤回對告訴人之傷害告訴，而為被告緩刑宣告，似有違
    誤云云。惟查，被告於原審陳稱：手部受傷如何造成伊不知
    道，但腳傷就是告訴人夫妻拉伊進去時受傷的，伊進去之後
    想跑，但告訴人二人均檔在門外，他們都有拉伊的手，跟伊
    有肢體上接觸等語（見原審卷第28頁反面），觀其所言，應
    係指被告當時與告訴人夫妻發生爭執，互有拉扯，故對於手
    部傷勢究竟如何產生並不確知，但其欲逃跑時，告訴人夫妻
    均有拉住其手部，與其有肢體上接觸，手部傷害恐因此而生
    等情。公訴人未詳酌被告供述之整段語意，僅擷取被告片段
    供述，即遽認被告傷勢並非告訴人造成，進而指摘原審諭知
    被告緩刑不當，顯有誤解，上訴為無理由，應予駁回。
據上論斷，應依刑事訴訟法第368條，判決如主文。
本案經檢察官楊秀蘭到庭執行職務
中    華    民    國    99    年    6     月    23    日
                  刑事第十五庭審判長法  官  吳昭瑩
                                    法  官  賴邦元
                                    法  官  蘇隆惠
以上正本證明與原本無異。
不得上訴。
                                    書記官  楊妙恩
中    華    民    國    99    年    6     月    23    日
附錄本案論罪科刑法條全文：
刑法第277條：
傷害人之身體或健康者，處3年以下有期徒刑、拘役或1千元以下
罰金。
犯前項之罪因而致人於死者，處無期徒刑或七年以上有期徒刑；
致重傷者，處3年以上10年以下有期徒刑。
刑法第309條：
公然侮辱人者，處拘役或3百元以下罰金。
以強暴犯前項之罪者，處1年以下有期徒刑、拘役或5百元以下罰
金。

司法院資訊處製作；財團法人民間司法改革基金會備份。
